臺灣桃園地方法院民事裁定
111年度抗字第13號
抗  告  人  廖芷翎

            郭家源
相  對  人  劉繼仁
上列當事人間聲請本票裁定事件，抗告人對本院於民國110年11月18日所為110年度票字第2885號民事裁定提起抗告，本院裁定如下：                          
    主  文
抗告駁回。
抗告程序費用新臺幣壹仟元由抗告人負擔。
    理  由
一、按執票人向本票債務人行使追索權時，得要求被拒絕付款之
    本票金額，如有約定利息者，其利息；自到期日起如無約定
    利率者，依年利六釐計算之利息，票據法第124條準用同法
    第97條第1項第1款、第2款定有明文。再按執票人向本票發
    票人行使追索權時，得聲請法院裁定後強制執行，票據法第
    123條定有明文。又本票執票人依上開法條之規定，聲請法
    院裁定許可對發票人強制執行，係屬非訟事件，此項聲請之
    裁定，及抗告法院之裁定，僅依非訟事件程序，就本票形式
    上之要件是否具備，審查強制執行許可與否，並無確定實體
    上法律關係存否之效力，如發票人就票據債務之存否有爭執
    時，應由發票人提起確認之訴，以資解決（最高法院56年度
    台抗字第714號、57年度台抗字第76號裁判意旨可參）。
二、本件抗告意旨略以：本件抗告人與相對人並未約定本票利息
    ，依票據法第124條準用同法第97條第1項第2款之規定，應
    依週年利率6％計算之，原裁定主文卻載明自民國109年4月10
    日起至111年7月19日止，按週年利率20％計算利息，暨自111
    年7月20日起至清償日止，按週年利率16％計算利息，顯與上
    開票據法規定不符而有違法之嫌，爰提起抗告，請求廢棄原
    裁定等語。
三、經查，相對人主張執有抗告人共同簽發如附表所示之本票4
    紙（以下簡稱系爭本票），並免除作成拒絕證書，詎經提示
    未獲付款，乃依票據法第123條聲請裁定許可強制執行，並
    提出本票4紙為證。本院依系爭本票之記載形式上觀察，認
    系爭本票形式上已具備票據法第120條所規定之應記載事項
    ，乃屬有效本票，並有發票人即抗告人之簽名，抗告人當依
    票據法第5條第1項規定，就票上所載文義，即包含票款本金
    與利息部分負責。又系爭本票上關於利息如何計算並無記載
    ，有系爭本票影本在卷可稽（見本院110年度票字第2885號
    卷第5頁、第6頁），則原審依形式審查，並依票據法第124
    條準用同法第97條第1項第2款之規定，認相對人以系爭本票
    屆期經提示未獲付款為由，聲請就未付之票款本息准許強制
    執行，於本金2,000,000元，及自110年9月3日（即到期日）
    起至清償日止，按週年利率6%計算之利息，裁定准予強制執
    行，並無違誤。抗告人主張原裁定主文記載遲延利息乃「自
    民國109年4月10日起至111年7月19日止，按週年利率20％計
    算利息，暨自111年7月20日起至清償日止，按週年利率16％
    計算」，顯有誤會。再者，抗告人上開所陳之事項，縱或屬
    實，亦屬實體上之爭執，揆諸首揭說明，應由抗告人另行提
    起訴訟以資解決，非本件非訟程序所得加以審究。從而，原
    裁定許可相對人之聲請，尚無違誤，抗告人以前揭事由指摘
    原裁定不當，求予廢棄，為無理由，應予駁回。
四、據上論結，本件抗告為無理由，爰裁定如主文。
中　　華　　民　　國　　111 　年　　3 　　月　　1 　　日
            民事第三庭  審判長法  官  周玉羣
　　　　　　　　　            法  官  許容慈 
　　　　　　　　　            法  官  卓立婷　
以上正本係照原本作成。
本裁定除以適用法規顯有錯誤為理由，不得再抗告；如提再抗告
，應於收受送達後10日內，委任律師為代理人向本院提出再抗告
狀，並繳納再抗告費新台幣1000元。　　　　　　　　　
中　　華　　民　　國　　111 　年　　3 　　月　　2 　　日
　　　　　　　　　　　　　　　書記官  謝宛橙　　　
　　　　　　　　　　　　　　　　　　
附表：
編號 發票日 票面金額(新臺幣) 到期日 利息起算日 票據號碼 1 110年8月20日 500,000元 110年9月3日 110年9月3日 TH○○○○○○○ 2 110年8月20日 500,000元 110年9月3日 110年9月3日 TH○○○○○○○ 3 110年8月20日 500,000元 110年9月3日 110年9月3日 TH○○○○○○○ 4 110年8月20日 500,000元 110年9月3日 110年9月3日 TH○○○○○○○